最高法院刑事判決　　　　　　　　　　　　　　　九十一年度台上字第一九五四號
　　上　訴　人　甲○○
　　選任辯護人　方文賢律師
右上訴人因違反毒品危害防制條例案件，不服台灣高等法院台南分院中華民國八十八
年十二月二十三日第二審判決（八十八年度上訴字第一二五０號，起訴案號：台灣台
南地方法院檢察署八十七年度營偵字第一八八五號），提起上訴，本院判決如左：
    主  文
上訴駁回。
    理  由
按刑事訴訟法第三百七十七條規定，上訴於第三審法院，非以判決違背法令為理由，
不得為之。是提起第三審上訴，應以原判決違背法令為理由，係屬法定要件。如果上
訴理由狀並未依據卷內訴訟資料，具體指摘原判決不適用何種法則或如何適用不當，
或所指摘原判決違法情事，顯與法律規定得為第三審上訴理由之違法情形，不相適合
時，均應認其上訴為違背法律上之程式，予以駁回。本件原判決認定上訴人甲○○意
圖營利並基於概括犯意，自民國八十七年七月間起，至同年十一月二十六日止，連續
販賣第二級毒品安非他命十次供陳昌輝施用，每次一包，價錢新台幣（下同）一千元
，上訴人共獲販毒所得一萬元。嗣因陳昌輝自動向警方自首其非法吸用安非他命，配
合警方打電話給上訴人佯稱要購買安非他命，上訴人依約駕車前往，經警在其車上查
獲第二級毒品安非他命九小包，及分裝用小塑膠袋六十個等情。係以上開事實，業據
證人陳昌輝於警訊時指述甚詳，核與證人林昭孟、蕭銘欽供證情節相符，復有扣案安
非他命九包、分裝用小塑膠袋六十個可證，上開安非他命經送法務部調查局檢驗結果
，確係甲基安非他命無訛，有該局檢驗通知書附卷可稽。並以上訴人所辯曾與陳昌輝
一起吸安非他命，沒有賣安非他命給他，伊只拿安非他命三次給他吸用，每次約吸一
次的量，被警方查護的那些安非他命，是伊剛買回來要自己吸食用云云，為不足採取
，於理由詳予指駁說明。上訴人犯行明確，因而撤銷第一審判決，從一重適用毒品危
害防制條例第四條第二項之規定，論處上訴人販賣第二級毒品罪刑，已詳述其所憑之
證據及其認定之理由。從形式上觀察，並無何違法情形存在。上訴意旨略以：被查扣
之安非他命九包係向綽號阿城以五萬元所購買，若有販賣每包亦在五千元以上，而依
陳昌輝指稱向上訴人購買一小包一千至三千元不等，可見上訴人持有之安非他命，並
非要販賣予陳昌輝，自無販賣未遂可言。且當次陳昌輝受警教唆佯稱要購買安非他命
，此乃屬陷害教唆，亦不得認上訴人成立販賣未遂罪。另陳昌輝係自動到案說明，此
與被查獲之情形有別，其於警訊之供詞大有可疑。嗣後陳昌輝於第一審供述與上訴人
所供曾多次提供安非他命予陳昌輝並無不符之處，原判決卻認其供詞齟齬甚大，實有
理由矛盾之違法。警方是在上訴人車上查獲安非他命，而非上訴人與交易時查獲，陳
昌輝之證言前後矛盾，自屬有瑕疵之證據，難予採取。上訴人僅幫助陳昌輝施用，至
多成立轉讓第二級毒品罪，原判決論處販賣罪，判決自屬違背法令。依陳昌輝所供警
察係於當晚即制作筆錄，卻廢棄不用，而於翌日再制作一份筆錄，實啟人疑竇，不無
第二份筆錄是在警方授意下為供述，該筆錄應非出自陳昌輝自由意識，為有瑕疵之證
據。原判決卻以該筆錄為論處上訴人之犯罪依據，實屬判決違法。陳昌輝所供每小包
一千至三千元，何以會有三倍之差距，且於八十七年十一月二十六日交易，於二日後
作筆錄，卻無法明確記憶交易金額，其證言之真實性實難採信，原判決又憑陳昌輝含
糊之供詞認定上訴人販賣予證人陳昌輝之安非他命每次價格為一千元，並以十次為最
低數，對上訴人最有利之推測之詞為論斷之依據，亦屬違法等語。惟查陳昌輝以購買
安非他命為由與上訴人聯絡，上訴人依約攜帶安非他命前來，因未達目的即被查獲，
與販賣未遂罪之構成要件相當，且此種情形與陷害教唆之情形不同。而原判決已敘明
陳昌輝嗣後在審判中有利於上訴人供述為不可採取之理由，並說明陳昌輝之警訊筆錄
僅於隔日早上再找到陳昌輝後才製作，且該筆錄製作完成後交給陳昌輝看後沒有表示
意見才簽名，陳昌輝嗣後所供好像有作兩份筆錄云云，係附合上訴人之說詞，並非有
據。原判決憑陳昌輝之警訊筆錄為論斷之依據，自無違法可言。原判決依據陳昌輝之
供述，審酌調查證據之結果，認定其向上訴人每次以一千元之價格購買安非他命十次
，乃事實審認事採證職權之適法行使，自難漫指為違法。此外，上訴意旨，徒憑己見
，仍執陳詞，就原判決明白論斷之事項，及原審認事採證職權之行使，任意指摘，泛
言原判決理由矛盾及有適用法則不當之違法，或為單純事實之爭執，或與判決本旨無
關之枝節，漫指原判決違法，自非適法之第三審上訴理由。其上訴違背法律上之程式
，應予駁回。
據上論結，應依刑事訴訟法第三百九十五條前段，判決如主文。
中      華      民      國    九十一    年      四      月     十一     日
                              最高法院刑事第六庭
                                  審判長法官  吳  雄  銘
                                        法官  池  啟  明
                                        法官  石  木  欽
                                        法官  郭  毓  洲
                                        法官  吳  三  龍
      右正本證明與原本無異
                                              書  記  官
中      華      民      國    九十一    年      四      月     十五     日
